臺灣士林地方法院刑事判決　　　　　　　 96年度訴字第440號
公　訴　人　臺灣士林地方法院檢察署檢察官
被　　　告　甲○○
上列被告因毒品危害防制條例案件，經檢察官提起公訴（96年度
毒偵字第515 號），本院判決如下：
    主  文
甲○○施用第一級毒品，處有期徒刑柒月；又施用第二級毒品，
處有期徒刑肆月，應執行有期徒刑玖月。
扣案之毒品甲基安非他命壹包（毛重零點伍伍公克、淨重零點參
伍公克）、毒品海洛因殘渣袋壹個（量微無法秤重）均沒收，其
內之毒品甲基安非他命（淨重零點參伍公克）、毒品海洛因殘渣
並銷燬。
    事  實
一、甲○○曾因施用毒品案件，經送觀察、勒戒後，認無繼續施
    用毒品之傾向，於民國93年10月7日釋放出所，並經臺灣士
    林地方法院檢察署（下稱士林地檢署）檢察官於93年10月6
    日，以93年度毒偵字第776號為不起訴處分確定。猶未戒除
    毒癮，復基於施用第二級毒品甲基安非他命之犯意，於96年
    2 月15日下午5、6時許，在臺北市○○區○○路1段287巷2
    弄2號3樓之1友人住處，將甲基安非他命置於玻璃球燒烤吸
    其煙氣方式，施用第二級毒品甲基安非他命1次；另基於施
    用第一級毒品海洛因及第二級毒品甲基安非他命之犯意，於
    同年月16日下午5、6時許，在上開友人住處，將毒品海洛因
    及甲基安非他命置於玻璃球燒烤吸其煙氣方式，混合施用第
    一級毒品海洛因及第二級毒品甲基安非他命1次。嗣於96年2
    月16日晚上7時50分許，為警在甲○○友人之上開住處查獲
    ，並扣得毒品甲基安非他命1包（毛重0.55公克、淨重0.35
    公克）、毒品海洛因殘渣袋1個（量微無法秤重）。
二、案經臺北市政府警察局內湖分局報告臺灣士林地方法院檢察
    署檢察官偵查起訴。
    理  由
一、上揭犯罪事實，業經被告甲○○於檢察官偵訊、本院審理時
    坦承不諱，且被告為警查獲後，經採集其尿液檢體送台灣檢
    驗科技股份有限公司以酵素免疫分析法初步檢驗，再以氣相
    層析質譜儀法確認檢驗結果，均呈嗎啡、甲基安非他命陽性
    反應，有台灣檢驗科技股份有限公司96年3月8日濫用藥物檢
    驗報告1紙附卷可稽（偵查卷第68頁）；又扣案之結晶物1包
    （毛重0.55公克、淨重0.35公克）及粉末殘渣袋1個，其內
    容物經臺北市政府警察局內湖分局康樂派出所以聯勤204廠
    製造之煙毒品檢驗A包試劑檢驗結果，分別呈安非他命及嗎
    啡海洛因反應，有毒品初步鑑驗報告單1紙在卷可按（偵查
    卷第21頁）。又按毒品有煙吸、注射或口服等不同施用方式
    ，其施用方式及用藥組合，並無固定模式，不同吸毒族群及
    不同毒品種類，可能有不同之施用方式及組合。依行政院衛
    生署彙編之「藥物濫用案件暨檢驗統計資料」，國內確有將
    海洛因及安非他命或甲基安非他命混用之案例，有行政院衛
    生署管制藥品管理局（下稱藥品管理局）94年3月22日管檢
    字第0940002773號函可參。又若將海洛因與安非他命（國內
    通常吸食的應為甲基安非他命）混合置於玻璃球中以燒烤方
    式吸食，於施用者之尿液中應可檢出嗎啡（海洛因主要代謝
    物）、甲基安非他命之陽性反應，惟需考慮其施用方式、施
    用劑量、施用頻率、飲用水之多寡、個人體質、代謝情況及
    尿液收集時間等因素，亦有藥品管理局93年9 月6 日管檢字
    第0930008112號函可參。再者，海洛因與安非他命（常見為
    甲基安非他命）燃燒或加熱燒烤時，可能產生降解，其降解
    程度因燒烤溫度高低不同而異，惟仍有可能部分海洛因及甲
    基安非他命維持原態，故仍能達到海洛因及甲基安非他命之
    施用效果，另部分燃燒或燒烤之降解物如海洛因降解之六─
    乙醯嗎啡及嗎啡亦具有與海洛因相同之藥理作用，並有藥品
    管理局93年8 月17日管檢字第0930007733號函可考，是被告
    供稱其於96年2 月16日下午5 、6 時許，將海洛因及甲基安
    非他命置於玻璃球內燒烤施用，應屬非虛。綜上，堪認被告
    之自白與事實相符，足以採信。按施用毒品經觀察、勒戒或
    強制戒治執行完畢釋放後，5 年內再犯毒品危害防制條例第
    10條之施用毒品罪者，檢察官應依法追訴，毒品危害防制條
    例第23條第2 項定有明文。本件被告前於93年間因施用毒品
    案件，經裁定送觀察、勒戒後，認無繼續施用毒品之傾向，
    於93 年10 月7 日觀察勒戒完畢出所，並經士林地檢署檢察
    官為不起訴處分確定，有士林地檢署刑案資料查註紀錄表及
    臺灣高等法院被告前案紀錄表各1 份在卷可考。從而，被告
    確有於93年10月7 日觀察勒戒執行完畢釋放後，5 年內再犯
    毒品危害防制條例第10條第1 項、第2 項之施用海洛因、甲
    基安非他命犯行。故本件事證明確，被告犯行堪以認定，應
    依法論科。
二、核被告於96年2月15日施用第二級毒品甲基安非他命，係犯
    毒品危害防制條例第10條第2項之施用第二級毒品罪；其於
    同年月16日同時施用第一級毒品海洛因及第二級毒品甲基安
    非他命，係犯毒品危害防制條例第10條第1項之施用第一級
    毒品罪及同條第2項之施用第二級毒品罪；被告施用毒品海
    洛因與甲基安非他命前後而持有毒品海洛因與毒品甲基安非
    他命，其持有之低度行為均為施用之高度行為所吸收，均不
    另論罪。被告96年2月16日一行為同時觸犯施用第一級毒品
    罪及施用第二級毒品罪，係想像競合犯，從較重之施用第一
    級毒品罪處斷。被告93年2月15日所犯施用第二級毒品罪與
    同年月16日論處之施用第一級毒品罪，犯意各別，行為互殊
    ，應予分論併罰。爰審酌被告前曾有施用毒品之犯行，經觀
    察勒戒之治療程序後，仍未戒除惡習而繼續施用，足見其深
    陷毒癮而無戒毒決心，惟施用毒品僅係戕害自身健康，尚未
    危害他人，並考量其生活狀況、智識程度，施用毒品之次數
    ，暨犯罪後坦承犯行等一切情狀，分別量處如主文所示之刑
    ，並依刑法第51條第5 款之規定，定其應執行刑。
三、扣案之毒品甲基安非他命1包（毛重0.55公克、淨重0.35公
    克）、毒品海洛因殘渣袋1個，其內盛裝之毒品甲基安非他
    命淨重0.35公克、毒品海洛因殘渣（量微無法秤重），均依
    毒品危害防制條例第18條第1項前段規定，諭知沒收銷燬。
    至盛裝上開毒品之空袋2個，業據被告坦承其所有之物，核
    其用途在於包裝被告所用之第一級毒品、第二級毒品以防止
    受潮，並便利攜帶、施用，自屬供本案犯罪所用之物，依刑
    法第38條第1項第2款之規定宣告沒收。
據上論斷，應依刑事訴訟法第273 條之1 第1 項、第299 條第1
項前段、毒品危害防制條例第10條第1項、第2項、第18條第1項
前段，刑法第11條、第55條、第51條第5款、第38條第1項第2款
，判決如主文。
本案經檢察官陳銘鋒到庭執行職務
中　　華　　民　　國　　96　　年　　5 　　月　　31　　日
                  刑事第四庭法  官  杜惠錦
以上正本證明與原本無異。
如不服本判決，應於判決送達後10日內，向本院提出上訴狀。
                            書記官  蘇彥宇
中　　華　　民　　國　　96　　年　　6 　　月　　5 　　日
附錄本案所犯法條之依據：
毒品危害防制條例第10條
施用第一級毒品者，處 6 月以上 5 年以下有期徒刑。
施用第二級毒品者，處 3 年以下有期徒刑。
